# 增资控股合并抵消

提问人：逍遥祖师 时间：2016-05-29 09:23:07
求助各位老师： 2015 年，A对B持股100%，B公司实收资本 100 万， 2016 年，C对B投资 300 万，A未增资，C持股60%。C在合并B时应当如何处理？

回答人：chenyiwei
C通过增资方式取得对B的控制权，首先要明确B是否构成“业务”？其次如果构成业务，则是同一控制下的合并还是非同一控制下的合并？

提问人：逍遥祖师 时间：2016-05-30 09:06:38
B能构成业务，是非同一控制下企业合并。

回答人：chenyiwei
C的合并报表层面，应将B的资产、负债按购买日公允价值纳入合并报表，同时确认商誉；对应增加少数股东权益。少数股东权益的初始金额为购买日B公司接受增资后可辨认净资产公允价值的 40 ％。